臺灣高等法院刑事判決　　　　　　　　　　　　　　九十三年度上訴字第一四一號
　　上　訴　人　甲○○
　　即　被　告
　　選任辯護人　何啟熏律師
右上訴人因毒品危害防制條例案件，不服臺灣桃園地方法院九十二年度訴字第六七０
號，中華民國九十二年十一月十三日第一審判決（起訴案號：臺灣桃園地方法院檢察
署九十二年度偵字第二八一號），提起上訴，本院判決如左：
    主  文
原判決撤銷。
甲○○無罪。
    理  由
一、公訴意旨略以：被告甲○○基於概括之犯意，於九十一年十一月三十日，在桃園
    縣桃園市來來百貨公司附近，以新臺幣（下同）一千元價格，非法販賣第二級毒
    品安非他命一小包予楊景富，復於同年十二月五日，在來來百貨公司附近，非法
    販賣第二級毒品安非他命予楊景富二次，每次約零點九公克、價格為一千元。嗣
    於九十一年十二月十九日，楊景富因施用毒品為警查獲後，供出其安非他命係向
    甲○○購得，並配合警方之要求，撥打甲○○使用之行動電話，佯稱欲向其購買
    安非他命二小包，每包約零點九公克，並約定在桃園市○○街一三四號前交付，
    迨於同日下午八時許，甲○○攜帶安非他命一小包至上開地點，即為埋伏之員警
    當場查獲，並扣得該安非他命一小包（毛重零點九公克）等情，因認被告涉有毒
    品危害防制條例第四條第二項之罪嫌。
二、按犯罪事實應依證據認定之，無證據不得推定其犯罪事實，刑事訴訟法第一百五
    十四條第二項定有明文。又認定犯罪事實所憑之證據，雖不以直接證據為限，間
    接證據亦包括在內，然而無論直接或間接證據，其為訴訟上之證明，須於通常一
    般之人均不致有所懷疑，而得確信其為真實之程度者，始得據為有罪之認定，倘
    其證明尚未達到此一程度，而有合理之懷疑存在時，事實審法院在心證上無從為
    有罪之確信，自應為無罪之判決（參見最高法院七十六年度臺上字第四九八六號
    判例意旨）。又犯毒品危害防制條例第四條第一項至第三項、第五條第一項至第
    三項、第六條第一項至第三項、第七條第一項至第三項、第八條第一項至第三項
    、第十條或第十一條第一項、第二項之罪，供出毒品來源，因而破獲者，得減輕
    其刑，該條例第十七條定有明文。則施用、持有或販賣安非他命或毒品之人，如
    供出安非他命或毒品之來源因而破獲者，既得邀減輕其刑之寬典，為擔保其所為
    不利於其他共同被告之陳述（即毒品來自其他共同被告之陳述）之真實性，尤應
    有足以令人確信其陳述為真實之補強證據，始能據以為論罪之依據。
三、訊據被告王文信堅決否認有販賣安非他命之犯行，辯稱其未曾販賣安非他命與楊
    景富，至於其被警方查獲當天，楊景富雖曾多次打電話央其見面，然並非表示向
    其購買安非他命，其隨身攜帶之安非他命乙包係供自行施用，並非欲販賣與楊景
    富等語。經查：
（一）本件公訴人認被告於九十一年十一月三十日、及同年十二月五日有販賣安非他
      命與楊景富之犯行，係以證人楊景富之供述為唯一之論據，經查證人楊景富於
      警訊中供稱：「皆以行動0000000000號聯絡，第一次於九十一年十
      一月三十日十七時許，在桃園市朝陽公園... 公共電話旁完成交易，安毒含袋
      ０‧九公克，阿文收一千元。第二次九十一年十二月五日十六時許，也是在朝
      陽公園旁完成交易，安毒含袋二公克，阿文收二千元（偵查卷第十一頁反面）
      ；另於偵查中則供稱：「是甲○○提供我吸，於十一月三十日在來來百貨，我
      在路上碰到甲○○，甲○○問我近況，亦同時問我要不要吸安，給我０‧九公
      克帶回住處吸，甲○○本來是要向我收錢一千元，後因我稱身上沒錢，甲○○
      表示先給我帶回用，後來甲○○打電話予我，稱免費給我用不用錢。」，「（
      第二次）是九十一年十二月五日下午，我自己打電話給甲○○，有無安非他命
      ，王稱有，亦約在來來百貨取，那日拿二次，每次都拿一千元之安非他命０‧
      九公克，共拿二次，價值二千元，第二次當日有給甲○○二千元。」（偵查卷
      第三十三頁反面、第三十四頁）等語，前後兩次供述之交易地點、金額、及詳
      細交易經過情形、有償無償，並非一致，本身已有瑕疵，再觀諸被告所有之Ｚ
      000000000號行動電話之通話紀錄（偵查卷第四十一頁至一０八頁）
      ，於楊景富所稱之該二次交易日（九十一年十一月三十日、九十一年十二月五
      日），並無楊景富所有之Ｚ000000000號行動電話與被告所有之Ｚ0
      00000000號行動電話之通話紀錄，則共犯楊景富所稱之該二次交易日
      是否真有交易，殊值懷疑，此外證人楊景富關於曾向被告購買安非他命之供述
      ，並無任何補強證據足以證明確與事實相符，自不足資為不利於被告之犯罪證
      據。
（二）警方於九十一年十二月十九日查獲楊景富後，雖依據楊景富之供述及聯絡，於
      同日晚間八時許在桃園市○○街一三四號前查獲被告，並在被告身上查扣得安
      非他命乙包。惟被告始終堅決否認與楊景富約定販賣安非他命，而關於當時楊
      景富如何與被告聯絡之經過情形，證人楊景富於警訊中供稱：「此次交易我從
      十三時許即以0000000000向阿文男子調安毒一千元。」（偵查卷第
      十一頁），於偵查中供稱：「因警問我毒品來源，我約王（被告）出來，打電
      話向王稱『那邊有無東西？』，王稱『有』、『要多少』、『要向我拿二張』
      ，是指二千元之份量。．．我們在電話裡有談到價格、份量。」（偵查卷第三
      十四頁正、反面），之後在原審先證稱：在派出所打電話給被告時說要買一千
      元（原審卷第一一六頁），後又證稱：在電話中跟被告講在同一個地方等，我
      告訴他我是誰，我在原來的地方等人，我要「二張」，是二千元之金額等語（
      原審卷第一一七、第一一八頁），對於在電話中有無與被告明白約定買賣安非
      他命，及買賣之數量、價格究竟如何，供述前後並非一致，真實性究竟如何，
      已非全然無疑；而證人即承辦警員林文雄於偵查中證稱：我們查獲楊景富前，
      楊與王就約好在十二月十九日交易，當日我們在要求確認過，不記得王、楊在
      電話中有無談明顯交易內容等語（偵查卷第三十八頁反面、第三十九頁），嗣
      於原審證稱：「我們在派出所楊景富有用警員徐文斌的行動電話打給綽號阿文
      ，楊景富在電話中說他已經準備好了，在朝陽公園鎮三街一號的電話亭等，徐
      文斌的電話為0000000000號，結果等了二十分鐘，阿文出現在朝陽
      公園電話亭旁，．．就問楊景富是否是此人，楊景富說是，我們就把被告攔下
      ，攔下後我們就盤查他身份，在他機車座墊下，查獲一包峰牌香煙盒，裡面有
      安非他命」，「（查獲被告時，楊景富由無拿錢出來向被告買毒品？）沒有，
      他只指認他，我們就去抓被告。」，及「沒有注意聽到他（楊景富）講要買多
      少的內容。」等語（原審卷第一一五、一一六、一一九、一二０頁），可見證
      人林文雄亦無法明確指述楊景富與被告通話之內容，且被告抵達約定地點後，
      亦無與楊景富交易毒品買賣之動作；另依被告行動電話通聯紀錄，於九十一年
      十二月十九日十九時二十九分許，固有與警員徐文斌所之000000000
      0號行動電話通話之紀錄，然亦無法證明楊景富與被告通話之內容；再者證人
      楊景富供稱向被告約定購買「二張」係指二千元之安非他命，其又陳稱以前一
      千元可以買一公克左右之安非他命（原審卷第一一九頁），然扣案之安非他命
      實稱毛重僅為０‧八三九公克（含塑膠袋重），有行政院衛生署管制藥品管理
      局管檢字第○九二○○○八八五七號局檢驗成績書在卷可按（原審卷第一四二
      頁），與證人楊景富供稱向被告約定購買之數量顯然不符。又被告本身即有施
      用安非他命之犯行，於八十八年、八十九年間兩度因施用安非他命毒品經裁定
      觀察、勒戒後，經檢察官為不起訴處分，又其在九十一年十二月十九日經查獲
      後採集之尿液經檢驗結果，呈安非他命陽性反應，其並於九十一年七月間起至
      九十二年八月十五日間止有連續施用安非他命之犯行，而經檢察官起訴並聲請
      強制戒治，並經臺灣桃園地方法院九十二年度訴字第一五二四號刑事判決依施
      用第二級毒品罪責判處有期徒刑七月確定，有被告全國前案紀錄表及該刑事判
      決可徵，則被告辯稱扣案之安非他命乙包係其自行施用而隨身攜帶乙節，亦非
      無據，堪予採信。綜上所述，被告與楊景富約定見面後，雖攜帶非他命乙包前
      往遭查獲，然而並無法證明被告與楊景富曾在電話中明確約定販賣安非他命，
      亦無法證明被告持有之安非他命乙包係欲販賣與楊景富者，此部分仍有合理懷
      疑存在，自屬不能證明被告有販賣非他命未遂或意圖販賣而持有安他命之犯行
      。
（三）綜上所述，本案自屬不能證明被告犯罪。
四、原判決未就全案事證詳為審酌，遽行對被告論科，自非允洽，被告提起上訴，否
    認犯罪，為有理由，應由本院將原判決撤銷，另為被告無罪之諭知。
五、扣案之安非他命乙包，雖係違禁物，檢察官亦於起訴書中請求宣告沒收，然查臺
    灣桃園地方法院九十二年度訴字第一五二四號刑事確定判決業將該包安非他命連
    同該案其餘扣案之安非他命三十八包一併宣告沒收銷毀確定，本院無庸重複另行
    裁定沒收銷毀，附此記明。
據上論斷，應依刑事訴訟法第三百六十九條第一項前段、第三百六十四條、第三百零
一條第一項，判決如主文。
本案經檢察官劉家芳到庭執行職務。
中　　　華　　　民　　　國　　九十三　　年　　　四　　　月　　二十七　　日
                              臺灣高等法院刑事第二十三庭
                                  審判長法  官 黃  瑞  華
                                        法  官 王  淑  滿
                                        法  官 宋      祺
右正本證明與原本無異。
如不服本判決，應於收受送達後十日內向本院提出上訴書狀，其未敘述上訴之理由者
並得於提起上訴後十日內向本院補提理由書（均須按他造當事人之人數附繕本）。
                                        書記官 蔡  慧  娟
中　　　華　　　民　　　國　　九十三　　年　　　四　　　月　　二十七　　日
